臺灣新北地方法院民事裁定　　　　　　 110年度補字第1833號
原　　　告　黃金萬　


被　　　告　中國信託商業銀行股份有限公司

法定代理人　利明献　
被　　　告　順益汽車股份有限公司

法定代理人　吳銘祥　
被　　　告　合作金庫商業銀行股份有限公司

法定代理人　雷仲達　
被　　　告　台中商業銀行股份有限公司

法定代理人　王貴鋒　
上列當事人間第三人異議之訴事件，本院裁定如下：
    主  文
原告應於收受本裁定送達之日起5 日內具狀補正具體明確本件應
受判決事項之聲明、查報訴訟標的金額並依法繳納裁判費，及被
告「裕融企業股份有限公司」、「新北市政府稅捐稽徵處三重分
處」、「兆豐國際商業銀行股份有限公司」所在地及法定代理人
之姓名、住居所，逾期未補正，即駁回原告之訴。
    理  由
一、上列當事人間請求第三人異議之訴事件，原告起訴未據繳納
    裁判費。按強制執行法第15條規定之第三人異議之訴其訴訟
    標的為該第三人之異議權，法院核定此訴訟標的之價額，應
    以該第三人本於此項異議權，請求排除強制執行所有之利益
    為準。惟執行標的物之價值若低於執行名義所載債權額時，
    其就訴訟標的所有之利益，僅為執行標的物不受強制執行，
    故訴訟標的之價額，應以執行標的物之價值為準（最高法院
    91年度第5 次民事庭會議決議參照）。次按起訴，應以訴狀
    表明當事人及法定代理人、訴訟標的及其原因事實、應受判
    決事項之聲明，提出於法院；而應受判決事項之聲明必須明
    確一定，此乃起訴必備之程式（最高法院76年度台上字第20
    59號判決意旨參照）。又當事人書狀，應記載當事人姓名及
    住所或居所，當事人為法人、其他團體或機關者，應記載其
    名稱及公務所、事務所或營業所。有法定代理人、訴訟代理
    人者，其姓名、住所或居所，及法定代理人與當事人之關係
    ，民事訴訟法第244 條第1 項、第116 條第1 項第1 款、第
    2 款分別定有明文。又提起民事訴訟，應依民事訴訟法第1
    編第3 章第1 節、第2 節之規定繳納裁判費，此亦為起訴必
    備之程式。末按原告之訴，有起訴不合程式或不備其他要件
    之情形者，依其情形可以補正，經審判長定期間命其補正而
    不補正者，法院應以裁定駁回之，民事訴訟法第249 條第1
    項亦有明文。
二、經查，本件原告起訴雖於起訴狀記載被告「裕融企業股份有
    限公司」、「新北市政府稅捐稽徵處三重分處」惟未載明其
    法定代理人之姓名、住居所，及法定代理人與當事人之關係
    ，致本院無法特定具體被告「裕融企業股份有限公司」、「
    新北市政府稅捐稽徵處三重分處」之法定代理人為何人及送
    達訴訟文書；又本院依職權查詢經濟部商業司商工登記公示
    資料查詢服務，得悉被告「兆豐國際商業銀行股份有限公司
    」之所在地及法定代理人已變更，致本院無法特定具體被告
    「兆豐國際商業銀行股份有限公司」之法定代理人為何人及
    送達訴訟文書，是原告書狀程式之記載自有欠缺，於法不合
    。另本件原告雖於起訴狀記載訴之聲明為「按貴院110 年7
    月28日新北院賢109 司執辰字第117331號民事執行處通知，
    依強制執行法第15條規定，提起第三人異議之訴」等語，惟
    起訴狀並未檢附或載明「執行名義所載債權額」或「請求排
    除強制執行所有之利益」致本院無從特定具體明確原告起訴
    之主張，亦未載明訴訟標的金額致本院無法核定裁判費。茲
    限原告於收受本裁定送達之日起5 日內補正具體明確本件應
    受判決事項之聲明，及查報訴訟標的金額並按訴訟標的金額
    依民事訴訟法第1 編第3 章第1 節、第2 節規定補繳裁判費
    ，及被告「裕融企業股份有限公司」、「新北市政府稅捐稽
    徵處三重分處」、「兆豐國際商業銀行股份有限公司」所在
    地及法定代理人之姓名、住居所，逾期未補正，即駁回其訴
    。
三、爰裁定如主文。
中    華    民    國   110    年    11    月    30    日
                  民事第六庭    法  官  饒金鳳
以上正本證明與原本無異。
本裁定不得抗告。
中    華    民    國   110    年    11    月    30    日
                                書記官  賴麗莎